# 请教陈版及各位，同一实际控制人下连续转让资产问题

提问人：wx_5e9eb6cf328b 时间：2020-04-21 13:16:51
P公司控制A、B两个公司，B公司控制C公司并持有D资产组，D资产组构成业务，发生以下交易前D资产组产生的损益计入B公司。
同一报告期内，B公司将D资产组转让给C公司，再将C公司转让给P公司，P公司又将C公司转让给A公司，则报告期初及期末，A公司，C公司的资产、负债和损益分别应如何合并或调整，谢谢。
实在有点晕，就不写自己的想法了。

回答人：chenyiwei
建议在明确以下问题的基础上，确定会计处理方案：
1 、所描述的各步骤是否为一揽子交易；
2 、站在涉及各方自身报表的视角，哪些交易构成同一控制下合并，被合并方是谁；哪些不属于企业合并交易。